<!DOCTYPE html PUBLIC "-//W3C//DTD XHTML 1.0 Transitional//EN" "http://www.w3.org/TR/xhtml1/DTD/xhtml1-transitional.dtd">
<html xmlns="http://www.w3.org/1999/xhtml">
<head>
	<meta http-equiv="Content-Type" content="text/html; charset=iso-8859-1" />
	<title>Ymmärrä suomea</title>
	<style type="text/css" media="all">@import "css/styles.css";</style>
	<script type="text/javascript" src="swfobject.js"></script>
</head>
<body class="font-medium">
	<div id="main-wrapper">
		<div id="topbar"></div>
		<div id="main-menu">
			<table cellspacing="0" cellpadding="0" border="0" class="add-links"><tr>
				<td class="item"><img class="raquo" src="i/raquo.gif" alt="" height="7" width="4" /><a href="/ymmarra/index.php?moduli=sanakirja">Sanakirja</a></td>
				<td class="item"><img class="raquo" src="i/raquo.gif" alt="" height="7" width="4" /><a href="/ymmarra/index.php?moduli=verbit">Verbiluettelo</a></td>
				<td class="item"><img class="raquo" src="i/raquo.gif" alt="" height="7" width="4" /><a href="/ymmarra/index.php?moduli=kielioppi">Kielioppi</a></td>
			</tr></table>
			<table cellspacing="0" cellpadding="0" border="0"><tr>
				<td class="item"><img class="raquo" src="i/raquo.gif" alt="" height="7" width="4" /><a href="/ymmarra/index.php">Etusivu</a></td>
				<td class="item"><img class="raquo" src="i/raquo.gif" alt="" height="7" width="4" /><a href="/ymmarra/index.php?moduli=tekstit">Lukutekstit</a></td>
			</tr></table>
		</div>
		<div id="content">
			<table cellspacing="0" cellpadding="0" border="0" id="content-wrapper"><tr>
				<td>
					<div id="left-menu">
												<div class="header-verb"><span>Verbit</span></div>
						<div class="menu">
								<div class="init"><a href="/ymmarra/index.php?moduli=verbit&kirjain=a">A</a></div>
								<div class="init"><a href="/ymmarra/index.php?moduli=verbit&kirjain=e">E</a></div>
								<div class="init"><a href="/ymmarra/index.php?moduli=verbit&kirjain=h">H</a></div>
								<div class="init"><a href="/ymmarra/index.php?moduli=verbit&kirjain=i">I</a></div>
								<div class="init"><a href="/ymmarra/index.php?moduli=verbit&kirjain=j">J</a></div>
								<div class="init"><a href="/ymmarra/index.php?moduli=verbit&kirjain=k">K</a></div>
								<div class="init"><a href="/ymmarra/index.php?moduli=verbit&kirjain=l">L</a></div>
								<div class="init"><a href="/ymmarra/index.php?moduli=verbit&kirjain=m">M</a></div>
								<div class="init"><a href="/ymmarra/index.php?moduli=verbit&kirjain=n">N</a></div>
								<div class="init"><a href="/ymmarra/index.php?moduli=verbit&kirjain=o">O</a></div>
								<div class="init"><a href="/ymmarra/index.php?moduli=verbit&kirjain=p">P</a></div>
								<div class="init"><a href="/ymmarra/index.php?moduli=verbit&kirjain=r">R</a></div>
								<div class="init"><a href="/ymmarra/index.php?moduli=verbit&kirjain=s">S</a></div>
								<div class="init"><a href="/ymmarra/index.php?moduli=verbit&kirjain=t">T</a></div>
								<div class="init"><a href="/ymmarra/index.php?moduli=verbit&kirjain=u">U</a></div>
								<div class="init"><a href="/ymmarra/index.php?moduli=verbit&kirjain=v">V</a></div>
								<div class="init"><a href="/ymmarra/index.php?moduli=verbit&kirjain=y">Y</a></div>
								<div class="init"><a href="/ymmarra/index.php?moduli=verbit&kirjain=Ä">Ä</a></div>
						</div>					</div>
				</td>
				<td>
					<div id="main-content">
						<div id="path">
							<a href=".">Etusivu</a> &gt; <a href="/ymmarra/index.php?moduli=verbit&kirjain=V">V</a>						</div>
													<h1>VALMISTUA</h1>
						<table cellspacing="0" cellpadding="0" border="0">
							<tr>
								<td colspan="2" style="padding-bottom:10px;"><strong>Aktiivin indikatiivi</strong></td>
							</tr>
							<tr>
								<td><pre>PREESENS                   
minä      valmistun        
sinä      valmistut        
hän       valmistuu        
me        valmistumme      
te        valmistutte      
he        valmistuvat      

PASSIIVI
          valmistutaan     

IMPERFEKTI                 
         valmistuin        
         valmistuit        
         valmistui         
         valmistuimme      
         valmistuitte      
         valmistuivat      

PASSIIVI
         valmistuttiin     

PERFEKTI
olen     valmistunut       
olet     valmistunut       
on       valmistunut       
olemme   valmistuneet      
olette   valmistuneet      
ovat     valmistuneet      

PASSIIVI
on       valmistuttu       

PLUSKVAMPERFEKTI
olin     valmistunut       
olit     valmistunut       
oli      valmistunut       
olimme   valmistuneet      
olitte   valmistuneet      
olivat   valmistuneet      

PASSIIVI
oli      valmistuttu       
</pre></td>
								<td>&nbsp;&nbsp;&nbsp;</td>
								<td><pre>    KIELTOMUOTO
    en        valmistu
    et        valmistu
    ei        valmistu
    emme      valmistu
    ette      valmistu
    eivät     valmistu


    ei        valmistuta

   
       en        valmistunut
       et        valmistunut
       ei        valmistunut
       emme      valmistuneet
       ette      valmistuneet
       eivät     valmistuneet


      ei         valmistuttu 


      en      ole valmistunut
      et      ole valmistunut
      ei      ole valmistunut
      emme    ole valmistuneet
      ette    ole valmistuneet
      eivät   ole valmistuneet


      ei      ole valmistuttu


      en    ollut  valmistunut
      et    ollut  valmistunut
      ei    ollut  valmistunut
      emme  olleet valmistuneet
      ette  olleet valmistuneet
      eivät olleet valmistuneet


      ei    ollut  valmistuttu
</pre></td>
							</tr>
						</table>
						<table cellspacing="0" cellpadding="0" border="0">
							<tr>
								<td colspan="2" style="padding-bottom:10px;"><strong>Aktiivin konditionaali</strong></td>
							</tr>
							<tr>
								<td><pre>PREESENS 
minä     valmistuisin      
sinä     valmistuisit      
hän      valmistuisi       
me       valmistuisimme    
te       valmistuisitte    
he       valmistuisivat    

PASSIIVI
         valmistuttaisiin  

PERFEKTI
olisin   valmistunut       
olisit   valmistunut       
olisi    valmistunut       
olisimme valmistuneet      
olisitte valmistuneet      
olisivat valmistuneet      

PASSIIVI
olisi    valmistuttu       
</pre></td>
								<td>&nbsp;&nbsp;&nbsp;</td>
								<td><pre> 
      en          valmistuisi
      et          valmistuisi
      ei          valmistuisi
      emme        valmistuisi
      ette        valmistuisi
      eivät       valmistuisi


      ei          valmistuttaisi


      en olisi    valmistunut
      et olisi    valmistunut
      ei olisi    valmistunut
      emme olisi  valmistuneet
      ette olisi  valmistuneet
      eivät olisi valmistuneet


      ei olisi    valmistuttu
</pre></td>
							</tr>
						</table>
						<table cellspacing="0" cellpadding="0" border="0">
							<tr>
								<td colspan="2" style="padding-bottom:10px;"><strong>Aktiivin potentiaali</strong></td>
							</tr>
							<tr>
								<td><pre>PREESENS
minä     valmistunen       
sinä     valmistunet       
hän      valmistunee       
me       valmistunemme     
te       valmistunette     
he       valmistunevat     

PASSIIVI
         valmistuttaneen   

PERFEKTI
lienen   valmistunut       
lienet   valmistunut       
lienee   valmistunut       
lienemme valmistuneet      
lienette valmistuneet      
lienevät valmistuneet      

PASSIIVI
lienee   valmistuttu       
</pre></td>
								<td>&nbsp;&nbsp;&nbsp;</td>
								<td><pre> 
      en          valmistune
      et          valmistune
      ei          valmistune
      emme        valmistune
      ette        valmistune
      eivät       valmistune


      ei          valmistuttane


      en    liene valmistunut
      et    liene valmistunut
      ei    liene valmistunut
      emme  liene valmistuneet
      ette  liene valmistuneet
      eivät liene valmistuneet


       ei    liene valmistuttu
</pre></td>
							</tr>
						</table>
						<table cellspacing="0" cellpadding="0" border="0">
							<tr>
								<td colspan="2" style="padding-bottom:10px;"><strong>Aktiivin imperatiivi</strong></td>
							</tr>
							<tr>
								<td><pre>PREESENS

(sinä)   valmistu          
(hän)    valmistukoon      
(me)     valmistukaamme    
(te)     valmistukaa       
(he)     valmistukoot      

PASSIIVI
         valmistuttakoon   

PERFEKTI

ole      valmistunut       
olkoon   valmistunut       
olkaamme valmistuneet      
olkaa    valmistuneet      
olkoot   valmistuneet      

PASSIIVI

olkoon   valmistuttu       
</pre></td>
								<td>&nbsp;&nbsp;&nbsp;</td>
								<td><pre> 

      älä         valmistu 
      älköön      valmistuko
      älkäämme    valmistuko
      älkää       valmistuko
      älkööt      valmistuko


       älköön      valmistuttako



      älä ole       valmistunut
      älköön olko   valmistunut
      älkäämme olko valmistuneet
      älkää olko    valmistuneet
      älkööt olko   valmistuneet



      älköön olko   valmistuttu
</pre></td>
							</tr>
						</table>
						<table cellspacing="0" cellpadding="0" border="0">
							<tr>
								<td colspan="2" style="padding-bottom:10px;"><strong>Verbin nominaalimuodot</strong></td>
							</tr>
							<tr>
								<td><pre>I INFINITIIVI              

Lyhyempi muoto:            
         valmistua         

Pitempi muoto:             
         valmistuakseni    
         valmistuaksesi
         valmistuakseen
         valmistuaksemme
         valmistuaksenne
         valmistuakseen

III  INFINITIIVI           

inessiivi    valmistumassa 
elatiivi     valmistumasta 
illatiivi    valmistumaan  
adessiivi    valmistumalla
abessiivi    valmistumatta 
instruktiivi valmistuman   
                           
Passiivi
instruktiivi valmistuttaman 
                           
                           
</pre></td>
								<td>&nbsp;&nbsp;&nbsp;</td>
								<td><pre>   II INFINITIIVI

   inessiivi    valmistuessa
   instruktiivi valmistuen

   Passiivi
   inessiivi    valmistuttaessa






   IV INFINITIIVI

   nominatiivi  valmistuminen
   partitiivi   valmistumista
     

   I PARTISIIPPI 
   aktiivi      valmistuva
   passiivi     valmistuttava 

  II PARTISIIPPI 
   aktiivi      valmistunut
   passiivi     valmistuttu
</pre></td>
							</tr>
						</table>

					</div>
				</td>
			</tr></table>		</div>
		<div id="footer"><a href="http://www.oph.fi/"><img src="i/oph_logo_ymmarrasuomea.gif" width="157" height="35" alt="OPH" /></a></div>
	</div>
</body>
</html>
